# 陈版主请教一下以权益结算的股份支付

提问人：propro 时间：2016-05-18 20:11:48
我的疑惑是、以权益结算的股份支付为什么是以授予日的公允价值计量 不确认后续的公允价值变动？ 因为我觉得企业在临近可行权日才会回购股份、那么不是会受期末的公允价值影响吗？ 谢谢解答！！

回答人：chenyiwei
这个问题与金融工具列报准则所规定的“不确认自身权益工具的后续公允价值变动”有关。尽管“权益”的含义在股份支付准则和金融工具列报准则之间有所差异，但这一点是通用的。